【裁判字號】    97,聲,143
【裁判日期】    970829
【裁判案由】    返還擔保金
【裁判全文】
臺灣苗栗地方法院民事裁定               97年度聲字第143號
聲  請  人  戊○○
相  對  人  甲○○即被繼承人.
            曾憶雯即被繼承人.
            丙○○即被繼承人.
兼上三  人
法定代理人  乙○○
                        2號
上列聲請人聲請返還擔保金事件，本院裁定如下：
    主    文
本院八十六年度存字第七一號提存事件，聲請人所提存之擔保金
新臺幣肆拾萬元，准予返還。
    理    由
一、按訴訟終結後，供擔保人證明已定20日以上之期間，催告受
    擔保利益人行使權利而不行使者，法院應依供擔保人之聲請
    ，以裁定命返還提存物，民事訴訟法第104 條第1 項第3 款
    定有明文。另依同法第106 條，前開規定於其他依法令供訴
    訟上之擔保者準用之。
二、本件聲請意旨略以：聲請人與相對人詹富宏及第三人丁○○
    間請求清償借款事件，聲請人前遵本院86年度裁全字第35號
    民事裁定，為擔保假扣押執行，曾提供新臺幣400,000 元為
    擔保，並經本院以86年度存字第71號擔保提存事件提存後，
    相對人乙○○部分經本院86年度執全字第66號實施假扣押強
    制執行在案。茲因聲請人已撤回上開假扣押強制執行程序，
    並以本院96年度裁全聲字第38號民事裁定撤銷上開假扣押裁
    定，復以臺灣桃園地方法院97年度壢簡聲字第5 號民事裁定
    ，以公示送達方式定20日以上期間催告受擔保利益人即相對
    人乙○○行使權利，惟相對人乙○○逾期而未行使權利；又
    聲請人並未對第三人丁○○之財產為執行，惟第三人丁○○
    於民國88年12月13日死亡，聲請人乃以其繼承人甲○○、曾
    憶雯、及丙○○為相對人，聲請返還擔保金等語。
三、聲請人前開主張，業據其提出本院86年度裁全字第35號民事
    裁定、86年度存字第71號提存書、86年6 月20日苗院丁執地
    字第66號函、96年7 月11日苗院燉86執全地字第66號囑託塗
    銷查封登記書、96年度裁全聲字第38號民事裁定、民事執行
    處97年6 月17日苗院燉86執全地字第66號證明書、平鎮廣明
    郵局第1 號存證信函、臺灣桃園地方法院97年度壢簡聲字第
    5 號民事裁定暨確定證明書、家事法庭97年6 月4 日桃院永
    家堂97年度行政字第102 號函、公示送達公告報紙、第三人
    丁○○之除戶謄本及繼承系統表、相對人戶籍謄本（以上均
    影本）等件為證，並經本院依職權調上開卷宗核明屬實。次
    查相對人並未於所定期間內對聲請人提出損害賠償之請求，
    亦經本院依職權查明無訛，是聲請人之聲請核與前揭規定相
    符，應予准許。
四、依民事訴訟法第95條，裁定如主文。
中    華    民    國    97    年    8     月    29    日
                  民事庭法  官  王萬金
以上正本係照原本作成。
如不服本裁定應於送達後10日內向本院提出抗告狀，並繳納抗告
費新臺幣1,000元。
                        書記官  劉碧雯
中    華    民    國    97    年    8     月    29    日


司法院資訊處製作；財團法人民間司法改革基金會備份。
